【裁判字號】    96,訴,4436
【裁判日期】    970409
【裁判案由】    恐嚇取財等
【裁判全文】
臺灣板橋地方法院刑事判決              96年度訴字第4436號
公  訴  人  臺灣板橋地方法院檢察署檢察官
被      告  甲○○
上列被告因毀損案件，經檢察官提起公訴（九十六年度偵字第九
五０六號），本院判決如下：
    主    文
甲○○無罪。
    理    由
一、公訴意旨略以：被告甲○○前於民國九十六年一月一日，與
    其表弟丁○○及友人乙○○，前往位於臺北縣新莊市○○路
    六一０號「香格里拉ＫＴＶ」唱歌消費，渠等均明知並未攜
    帶金錢以支付消費款項，竟仍於消費結束後欲逕行離去，「
    香格里拉ＫＴＶ」之店經理丙○○（到案後另行審結）見狀
    後，隨即前往阻止甲○○等三人離去，被告因而心生不滿，
    竟基於毀損之犯意，以該包廂內之酒類及水類等液態物品，
    潑灑該包廂內由丙○○所管領之電視機、弘音音響、音響擴
    大器等物，致上開物品達不堪使用之程度，因認被告涉犯刑
    法第三百五十四條之毀損罪等語。
二、按犯罪事實應依證據認定之，無證據不得認定犯罪事實；不
    能證明被告犯罪者，應諭知無罪判決，刑事訴訟法第一百五
    十四條第二項、第三百零一條第一項分別定有明文。次按事
    實之認定，應憑證據，如未能發現確實之證據，或證據不足
    以證明，自不能以推測或擬制之方法，以為裁判基礎；再犯
    罪事實所憑之證據，無論係直接證據或間接證據，其為訴訟
    上之證明，須於一般人均不致有所懷疑而得確信為真實之程
    度，始得據為有罪之認定，倘其證明尚未達此程度而尚有合
    理之懷疑存在時，本諸無罪推定原則，自應為被告無罪之諭
    知；又被告否認犯罪事實所持辯解縱使不能成立，除非有確
    實證據足以證明對於被告犯罪已無合理之懷疑外，不能遽為
    有罪之認定；刑事訴訟法規定被告有緘默權，被告基於不自
    證己罪原則，既無供述之義務，亦不負自證清白之責任，不
    能因被告未能提出證據資料證明其無罪，或對於被訴之犯罪
    事實不置可否，即認定其有罪，最高法院著有九十二年度台
    上字第二五七○號判決可資參考。從而，認定被告有罪之證
    據，定需達到使事實審審判之法官有「確信」之心證時（即
    英美法上Beyond a reasonable doubt） ，方得為被告有罪
    之判斷，若依負追訴犯罪職責之檢察官所提出之證據，尚無
    法使事實審法官有此程度之心證時，因法院僅有調查而無蒐
    集證據之義務（最高法院九十一年度台上字第五八四六號判
    決參照），且檢察官於訴訟上應負提出證據及說服之實質舉
    證責任，倘現存卷內證據尚未達有罪程度之確信時，自應為
    有利於被告之認定，最高法院亦著有九十二年台上字第一二
    八號判例可資參照。
三、本件公訴人認被告涉有前開毀損罪，無非係以告訴人丙○○
    於警詢及偵查中之供述、證人戊○○、乙○○於偵查中之證
    述，及被告簽署之和解書一份及估價單二份為其依據。訊據
    被告對於有以酒或水潑灑到伴唱機一情固予承認，惟堅詞否
    認有何毀損之犯行，辯稱可能是不小心潑到等語（見本院九
    十七年三月二十六日審判筆錄第十一頁）。查本件被告前於
    九十六年一月一日，與其表弟丁○○及友人乙○○，前往位
    於臺北縣新莊市○○路六一０號「香格里拉ＫＴＶ」唱歌消
    費，後來該包廂內之伴唱機及電視機均有損害一情，業據證
    人即香格里拉ＫＴＶ之店員戊○○、證人即與被告同往該香
    格里拉ＫＴＶ之乙○○證述明確，此情已足認定。從而，本
    件所應審酌者，乃被告是否係本毀損之故意毀損該等物品。
    經查：
  (一)證人即當時在場之乙○○於本院審理中證述當時被告可能是
    不小心才撥到伴唱機等語（見本院九十七年三月二十六日審
    判筆錄第三頁）；證人即當時在場之丁○○亦證述當時其因
    為在玩，以為酒杯是空的，才不小心潑到等語（見本院前揭
    審判筆錄第八頁）；證人即前述香格里拉ＫＴＶ之店員戊○○於本院審理中復證稱包廂內之伴唱機及電視雖有被破壞之
    情形，但並不知道如何被破壞等語（見本院前揭審判筆錄第
    五頁）。雖證人丁○○及戊○○並未證述被告當時有撥水或
    酒至伴唱機等之行為，但亦足證依當時在場之乙○○、戊○○及丁○○之證詞，並不足認定被告有故意毀損之犯意。
  (二)證人丙○○於偵查中固證稱當時是因為結帳發生糾紛，所以
    其請被告回包廂時，就看到被告拿酒壺往電視機、音響、擴
    大機等上面潑灑云云（見臺灣板橋地方法院九十六年度偵字
    第九五０六號卷第四十五頁至第四十六頁）。然證人乙○○
    、丁○○及戊○○於本院審理中，均一致證稱當時伴唱機及
    電視機等損害是發生在結帳之前，並非發生在結帳之後等語
    （分見本院前揭審判筆錄第三頁至第四頁、第五頁至第六頁
    、第八頁至第九頁），足認證人丙○○於偵查中所言，顯與
    其餘在場之人所言不合，其證明力甚低，並不足為被告有罪
    之認定。
四、綜上所述，依卷內所存之證據，並無從認定被告有前述故意
    毀損之情，是本諸前述說明，此等部分即應為被告有利之認
    定，而為無罪之諭知。
據上論斷，應依刑事訴訟法第三百零一條第一項，判決如主文。
本案經檢察官張誌洋到庭執行職務
中    華    民    國    97    年    4     月    9     日
                  刑事第四庭法  官  吳冠霆
上列正本證明與原本無異。
如不服本判決，應於判決送達後十日內敘明上訴理由，向本院提
出上訴狀（應附繕本），上訴於臺灣高等法院。
                            書記官  黃炎煌
中    華    民    國    97    年    4     月    9     日


司法院資訊處製作；財團法人民間司法改革基金會備份。
